el: Συμβατό υλικό υποστρώματος: Αλουμίνιο; Γυμνό μέταλλο; Ανθρακονήματα; Fiberglass; Γαλβανισμένος χάλυβας; Μέταλλο; Πλαστικό (προφυλακτήρας/επένδυση); Προηγουμένως βαμμένες επιφάνειες; Ασταρωμένες επιφάνειες; Άλλο
es: Material de sustrato compatible: Aluminio; Metal expuesto; Fibra de carbono; Fibra de vidrio; Acero galvanizado; Metal; Plástico (parachoques/moldura); Superficies previamente pintadas; Superficies con imprimación; Otro
ru: Совместимый материал основы: Алюминий; Голый металл; Углеродное волокно; Стекловолокно; Оцинкованная сталь; Металл; Пластик (бампер/накладка); Ранее окрашенные поверхности; Загрунтованные поверхности; Другое
it: Materiale del substrato compatibile: Alluminio; Metallo nudo; Fibra di carbonio; Fibra di vetro; Acciaio zincato; Metallo; Plastica (paraurti/finiture); Superfici precedentemente verniciate; Superfici con primer; Altro
ro-RO: Material de substrat compatibil: Aluminiu; Metal neacoperit; Fibră de carbon; Fibră de sticlă; Oțel galvanizat; Metal; Plastic (bară de protecție/ornamente); Suprafețe vopsite anterior; Suprafețe grunduite; Altele
th: วัสดุพื้นผิวที่เหมาะสำหรับการใช้งาน: อะลูมิเนียม; โลหะเปลือย; คาร์บอนไฟเบอร์; ไฟเบอร์กลาส; เหล็กชุบกัลวาไนซ์; โลหะ; พลาสติก (กันชน/คิ้วตกแต่ง); พื้นผิวที่เคยทาสีมาแล้ว; พื้นผิวที่รองพื้นแล้ว; อื่นๆ
zh-TW: 相容基材材質: 鋁; 裸金屬; 碳纖維; 玻璃纖維; 鍍鋅鋼; 金屬; 塑膠 (保險桿/飾條); 曾上漆的表面; 已上底漆的表面; 其他
sk-SK: Kompatibilný materiál substrátu: Hliník; Holý kov; Uhlíkové vlákno; Sklolaminát; Pozinkovaná oceľ; Kov; Plast (nárazník/obloženie); Predtým lakované povrchy; Povrchy so základným náterom; Iné
pt-BR: Material de substrato compatível: Alumínio; Metal nu; Fibra de carbono; Fibra de vidro; Aço galvanizado; Metal; Plástico (para-choque/acabamento); Superfícies previamente pintadas; Superfícies preparadas com primer; Outro
fr: Matériau de substrat compatible: Aluminium; Métal nu; Fibre de carbone; Fibre de verre; Acier galvanisé; Métal; Plastique (pare-chocs/garnitures); Surfaces déjà peintes; Surfaces apprêtées; Autre
sl-SI: Združljiv material podlage: Aluminij; Gola kovina; Ogljikova vlakna; Steklena vlakna; Pocinkano jeklo; Kovina; Plastika (odbijač/obloga); Predhodno pobarvane površine; Z osnovno barvo premazane površine; Drugo
vi: Chất liệu lớp nền tương thích: Nhôm; Kim loại trần; Sợi carbon; Sợi thủy tinh; Thép mạ kẽm; Kim loại; Nhựa (cản xe/viền); Bề mặt đã sơn trước; Bề mặt đã sơn lót; Khác
nl: Compatibel substraatmateriaal: Aluminium; Kaal metaal; Koolstofvezel; Glasvezel; Gegalvaniseerd staal; Metaal; Plastic (bumper/sierlijst); Eerder geschilderde oppervlakken; Gegronde oppervlakken; Overige
cs: Kompatibilní materiál podkladu: Hliník; Holý kov; Karbonová vlákna; Sklolaminát; Pozinkovaná ocel; Kov; Plast (nárazník/lišty); Dříve lakované povrchy; Povrchy opatřené základním nátěrem; Jiné
hr-HR: Kompatibilan materijal za supstrat: Aluminij; Goli metal; Ugljična vlakna; Stakloplastika; Pocinčani čelik; Metal; Plastika (branik/letvice); Prethodno obojene površine; Površine s temeljnim premazom; Ostalo
tr: Uyumlu alt tabaka malzemesi: Alüminyum; Çıplak metal; Karbon fiber; Cam elyaf; Galvanizli çelik; Metal; Plastik (tampon/trim); Önceden boyanmış yüzeyler; Astarlanmış yüzeyler; Diğer
sv: Kompatibelt substratmaterial: Aluminium; Ren metall; Kolfiber; Glasfiber; Galvaniserat stål; Metall; Plast (stötfångare/lister); Tidigare målade ytor; Grundmålade ytor; Övrigt
zh-CN: 适用基底材质: 铝; 裸金属; 碳纤维; 玻璃纤维; 镀锌钢; 金属; 塑料（保险杠/饰件）; 先前喷漆的表面; 涂有底漆的表面; 其他
ko: 호환 기판 소재: 알루미늄; 베어 메탈; 탄소 섬유; 유리 섬유; 아연 도금 강판; 금속; 플라스틱(범퍼/트림); 기존 도색 표면; 프라이머 표면; 기타
de: Kompatibles Substratmaterial: Aluminium; Blankes Metall; Carbonfaser; Glasfaser; Verzinkter Stahl; Metall; Kunststoff (Stoßstange/Zierleisten); Bereits lackierte Oberflächen; Grundierte Oberflächen; Sonstige
bg-BG: Съвместим материал на основата: Алуминий; Гол метал; Въглеродни влакна; Фибростъкло; Поцинкована стомана; Метал; Пластмаса (броня/лайстни); Предварително боядисани повърхности; Грундирани повърхности; Друг
ja: 対応基板素材: アルミニウム; むき出しの金属; カーボンファイバー; グラスファイバー; 亜鉛メッキ鋼板; 金属; プラスチック (バンパー/トリム); 塗装済み表面; プライマー処理済み表面; その他
lt-LT: Suderinama susbtrato medžiaga: Aliuminis; Plikas metalas; Anglies pluoštas; Stiklo pluoštas; Cinkuotas plienas; Metalas; Plastikas (buferis / apdaila); Anksčiau dažyti paviršiai; Gruntuoti paviršiai; Kita
da: Kompatibelt substratmateriale: Aluminium; Ubehandlet metal; Kulfiber; Glasfiber; Galvaniseret stål; Metal; Plast (kofanger/beklædning); Tidligere malede overflader; Grundede overflader; Andet
fi: Yhteensopiva alustamateriaali: Alumiini; Paljas metalli; Hiilikuitu; Lasikuitu; Sinkitty teräs; Metalli; Muovi (puskuri/koristelu); Aiemmin maalatut pinnat; Pohjamaalatut pinnat; Muu
nb: Kompatibelt substratmateriale: Aluminium; Bart metall; Karbonfiber; Glassfiber; Galvanisert stål; Metall; Plast (støtfanger/lister); Tidligere malte overflater; Grunnede overflater; Annet
hu: Kompatibilis hordozóanyag: Alumínium; Csupasz fém; Szénszálas; Üvegszálas; Horganyzott acél; Fém; Műanyag (lökhárító/díszléc); Korábban festett felületek; Alapozott felületek; Egyéb
pl: Zgodny materiał podłoża: Aluminium; Goły metal; Włókno węglowe; Włókno szklane; Stal ocynkowana; Metal; Tworzywo sztuczne (zderzak/listwa); Powierzchnie wcześniej malowane; Powierzchnie zagruntowane; Inne
en: Compatible substrate material: Aluminum; Bare metal; Carbon fiber; Fiberglass; Galvanized steel; Metal; Plastic (bumper/trim); Previously painted surfaces; Primered surfaces; Other
pt-PT: Material de substrato compatível: Alumínio; Metal não tratado; Fibra de carbono; Fibra de vidro; Aço galvanizado; Metal; Plástico (para-choques/friso); Superfícies previamente pintadas; Superfícies com primário; Outro